# 请教陈老师：已确定待拆房产是进行资产减值还是待拆除时计入当期损益

提问人：mmmmmzxn 时间：2020-02-29 12:09:34
已通过公司工作计划确认，公司某房产将于下一年拆除，公司是根据谨慎性原则计提减值损失，还是在明年拆除时计入损益。
非常感谢

回答人：chenyiwei
1 、资产减值损失应在出现减值迹象时及时确认，而不是到实际发生损失时才记入损益。
2 、主帖这种情况，应将资产账面价值扣除后续可收取的补偿款（如有）后的差额在剩余使用年限内折旧完毕，其中按正常使用年限和预计净残值计算的折旧正常计入成本费用，超出部分的折旧计入营业外支出。